# 请教陈版关于向关联方转让子公司确认投资收益的问题

提问人：hanfeichong 时间：2016-07-25 23:01:12
陈版您好，向您请教一个问题。假设公司A将其全资子公司B的股权对外转让，受让方为A的实际控制人控制的其他企业C。假设转让时，B的注册资金为 100 ，净资产为 80 ，未进行评估。请问在A的合并报表成名，能否确认转让的投资收益 20 呢？ 我理解，以 100 的价格转让时不公允的， 20 的差价，是否应该向类似于股东捐赠，确认为资本公积呢？ 在A公司合并层面和母公司层面处理是否有差别呢？ 想不太明白，请您指教，非常感谢

回答人：chenyiwei
因为是关联方交易，所以首先要通过资产评估等适当方式确定被转让的子公司整体净资产于处置日的公允价值。该公允价值与长期股权投资账面价值（个别报表层面）或对应的子公司净资产在合并报表层面的账面价值（合并报表层面）之间的差额分别在不同报表层面确认为投资收益，实际交易价格超出公允价值的部分在个别报表和合并报表层面都按权益性交易原则处理，贷记资本公积。